臺灣臺北地方法院刑事裁定　　　　　　　96年度撤緩字第43號
聲　請　人　臺灣臺北地方法院檢察署檢察官
受　刑　人　甲○○
上列聲請人因受刑人甲○○犯妨害公務罪（臺灣板橋地方法院九
十六年度簡字第二一一四號），聲請撤銷緩刑之宣告（九十五年
度執聲字第七六六號），本院裁定如下：
    主  文
甲○○之緩刑宣告撤銷。
    理  由
一、聲請意旨略以：受刑人甲○○因犯賭博罪，經臺灣高等法院
    以九十五年度上易字第七四０號判處有期徒刑三月，緩刑二
    年，並於民國九十五年六月二十九日確定。惟受刑人在緩刑
    期內即九十六年三月二十五日凌晨二時許，另犯妨害公務罪
    ，經臺灣板橋地方法院於九十六年四月二十三日，以九十六
    年度簡字第二一一四號判處有期徒刑二月，如易科罰金以新
    臺幣壹仟元折算壹日，並於九十六年五月十八日確定，足見
    其並非一時失慮，且更違反先前以被告「經此教訓，當知所
    惕勵，應無再犯之虞」而判決緩刑之基本目的，而有刑法第
    七十五條之一「足認原宣告之緩刑難收其預期效果，而有執
    行刑罰之必要」甚明，得撤銷先前之緩刑宣告。核該受刑人
    所為，已合於刑法第七十五條之一第一項第二款所定撤銷緩
    刑宣告之原因，爰依刑事訴訟法第四百七十六條之規定，聲
    請撤銷等語。
二、按刑法部分條文於九十四年二月二日修正公布，並於九十五
    年七月一日施行。刑法施行法第六條之一、第七條又分別規
    定：「於中華民國九十四年一月七日刑法修正施行前，受緩
    刑之宣告，九十四年一月七日修正刑法施行後，仍在緩刑期
    內者，適用九十四年一月七日修正施行之刑法第七十五條、
    第七十五條之一及第七十六條規定」、「刑法施行前，宣告
    緩刑或准許假釋者，在刑法施行後撤銷時，應依刑法之規定
    」。查本案九十五年度上易字第七四０號判決係於九十五年
    六月二十九日確定，檢察官則於新法施行後始向本院聲請撤
    銷上開緩刑之宣告，揆諸上開規定，自應適用修正後即現行
    刑法之規定，檢視有無緩刑宣告撤銷之事由，合先敘明。
三、次按刑法於九十四年二月二日修正公布前關於緩刑宣告撤銷
    之規定，僅第七十五條、第九十三條分別規定：「受緩刑之
    宣告而有左列情形之一者，撤銷其宣告：一緩刑期內更犯罪
    ，受有期徒刑以上刑之宣告者。二緩刑前犯他罪，而在緩刑
    期內受有期徒刑以上刑之宣告者。因過失犯罪者，不適用前
    項之規定」、「受緩刑之宣告者，在緩刑期內得付保護管束
    。假釋出獄者，在假釋中付保護管束。前二項情形，違反保
    護管束規則情節重大者，得撤銷緩刑之宣告或假釋」；修正
    後第七十五條、第九十三條則分別規定為：「受緩刑之宣告
    而有下列情形之一者，撤銷其宣告：一緩刑期內因故意犯他
    罪，而在緩刑期內受不得易科罰金之有期徒刑以上刑之宣告
    確定者。二緩刑前因故意犯他罪，而在緩刑期內受不得易科
    罰金之有期徒刑以上刑之宣告確定者。前項撤銷之聲請，於
    判決確定後六月以內為之」、「受緩刑之宣告者，除有下列
    情形之一，應於緩刑期間付保護管束外，得於緩刑期間付保
    護管束：一犯第九十一條之一所列之罪者。二執行第七十四
    條第二項第五款至第八款所定之事項者。假釋出獄者，在假
    釋中付保護管束」，並增定刑法第七十五條之一：「受緩刑
    之宣告而有下列情形之一，足認原宣告之緩刑難收其預期效
    果，而有執行刑罰之必要者，得撤銷其宣告：一緩刑前因故
    意犯他罪，而在緩刑期內受得易科罰金之有期徒刑、拘役或
    罰金之宣告確定者。二緩刑期內因故意犯他罪，而在緩刑期
    內受得易科罰金之有期徒刑、拘役或罰金之宣告確定者。三
    緩刑期內因過失更犯罪，而在緩刑期內受有期徒刑之宣告確
    定者。四違反第七十四條第二項第一款至第八款所定負擔情
    節重大者。前條第二項之規定，於前項第一款至第三款情形
    亦適用之」，查其第七十五條之一增訂理由為：「一... 二
    關於緩刑之撤銷，現行法第七十五條第一項固已設有兩款應
    撤銷緩刑之原因；至得撤銷緩刑之原因，則僅於保安處分章
    內第九十三條第三項與撤銷假釋合併加以規定，體例上不相
    連貫，實用上亦欠彈性。... 爰參酌上開立法例增訂本條，
    於第一項分設四款裁量撤銷之原因，其理由如次：(一)現行
    關於緩刑前或緩刑期間故意犯他罪，而在緩刑期內受得易科
    罰金之有期徒刑之宣告者，列為應撤銷緩刑之事由，因認過
    於嚴苛，而排除第七十五條應撤銷緩刑之事由，移列至得撤
    銷緩刑事由，俾使法官依被告再犯情節，而裁量是否撤銷先
    前緩刑之宣告。... 三本條採用裁量撤銷主義，賦與法院撤
    銷與否之權限，特於第一項規定實質要件為『足認原宣告之
    緩刑難收其預期效果，而有執行刑罰之必要』，供作審認之
    標準。... 」，其就緩刑前因故意犯他罪，而在緩刑期內受
    是否得易科罰金之宣告分別明文為「應撤銷」或「得撤銷」
    之事由，且於有得撤銷之事由時，賦與法官審酌有無執行刑
    罰之必要，避免過於嚴苛。
四、本院經核閱前揭判決書二份及臺灣高等法院被告前案紀錄表
    一份，認受刑人於緩刑期內之九十六年三月二十五日更犯妨
    害公務罪，經臺灣板橋地方法院於同年四月二十三日，以九
    十六年度簡字第二一一四號刑事判決有期徒刑二月確定無誤
    ，足見受刑人並未因之前緩刑之寬典而有所省悟及警惕，前
    開宣告之緩刑，已難收其預期效果，當有執行刑罰之必要。
    聲請人之聲請，核與修正後刑法第七十五條之一第一項第二
    款之規定相符，而屬允當，受刑人前開緩刑之宣告應予以撤
    銷。
五、據上論斷，應依刑事訴訟法第四百七十六條，現行刑法第二
    條第一項但書、第七十五條之一第一項第二款，裁定如主文
    。
中　　華　　民　　國　　96　　年　　6 　　月　　23　　日
                  刑事第三庭    法　官  游士珺
上正本證明與原本無異。
如不服本裁定，應於裁定送達後5日內向本院提出抗告狀。
                                書記官  林素霜
中　　華　　民　　國　　96　　年　　6 　　月　　27　　日
